臺北高等行政法院判決
　　　　　　　　　　　　　　　　　　　 94年度簡字第419號
原　　　告　甲○○
被　　　告　臺北市稅捐稽徵處
代　表　人　乙○○處長）住同.
上列當事人間因房屋稅事件，原告不服臺北市政府中華民國93年
1月7日府訴字第09225850400號訴願決定，提起行政訴訟。本院
判決如下：
    主  文
原告之訴駁回。
訴訟費用由原告負擔。
　　事  實  及  理  由
一、事實概要：原告就其所有臺北市○○○路○段64號及68號地
    下1樓房屋，主張系爭二房屋88年房屋稅稅額因被告認定系
    爭二房屋核定現值、課稅面積、折舊率及稅額錯誤，請求復
    查並退還溢繳之房屋稅。經被告以92年9月9日北市稽法甲字
    第09261072100號復查決定不受理。原告不服，提起訴願，
    復遭決定駁回，遂提起本件行政訴訟。
二、原告起訴意旨略以：原告所有臺北市○○○路○段64號、68
    號地下1樓房屋之合法課稅面積，依建物所有權狀所載均為3
    17平方公尺，房屋稅額應更正為新臺幣（下同）15,617元及
    736元。上開68號地下1樓為地下室，應扣減20%，且不必使
    用電梯、安全梯、管理室，實際使用面積為零，應屬免稅之
    公共設施，本件與他案不同，為新的行政救濟案。被告據以
    課稅，應屬違憲，侵害原告權益。為此，請求原處分及訴願
    決定均撤銷。
三、被告答辯則以：卷查原告前就其所有臺北市中正區○○○路
    ○段68號地下1樓房屋88年房屋稅事件提起行政救濟，經鈞院
    89年度訴字第205號判決：「再訴願決定、訴願決定及原處
    分關於房屋稅額超過新臺幣伍萬肆仟捌佰參拾柒元部分均撤
    銷。原告其餘之訴駁回。訴訟費用由原告負擔8分之7，餘由
    被告負擔」，並經最高行政法院91年度裁字第523號裁定：
    「抗告駁回。抗告訴訟費用由抗告人負擔」，另查鈞院90年
    4月25日89年度訴字第262號判決就系爭房屋之房屋現值核計
    亦已認定。又查原告前因不服被告所轄中正分處87年10月19
    日北市稽中正創字第8791887100號書函核定其所有臺北市○
    ○○路○段64號房屋變更使用情形，申請復查，嗣經被告通
    知所轄中正分處改為更正案辦理。經該分處於88年4月21日
    以北市稽中正乙字第8800812100號函復原告上開房屋應自88
    年5月起改按營業用稅率課徵，並隨文檢附88年度房屋稅繳
    款書。原告不服，循序提起行政救濟，經最高行政法院90年
    度判字第1909號判決：「原告之訴駁回。訴訟費用由原告負
    擔」，是系爭二房屋88年房屋稅稅額業已確定在案，本件原
    告再次以系爭二房屋88年房屋稅之房屋核定現值、課稅面積
    、折舊率及稅額有誤及請求退還溢繳房屋稅稅額，顯係空言
    就同一事件復行爭執，應無足採。
四、按官署之行政處分，經人民依行政爭訟之手段請求救濟，而
    經受理訴願之官署就實體上審查決定而告確定，或經行政法
    院就實體上判決確定者，即兼有形式上及實質上之確定力，
    任何人對於同一事項，既不得再行爭執，而為該處分之官署
    及其監督官署，亦不能復予變更。經查，原告前就其所有臺
    北市中正區○○○路○段68號地下1樓房屋88年房屋稅事件提
    起行政救濟，經本院89年度訴字第205號判決：「再訴願決
    定、訴願決定及原處分關於房屋稅額超過新臺幣54,837元部
    分均撤銷。原告其餘之訴駁回。訴訟費用由原告負擔7/8，
    餘由被告負擔」，並經最高行政法院91年度裁字第523號裁
    定：「抗告駁回。抗告訴訟費用由抗告人負擔」。另查本院
    90年4月25日89年度訴字第262號判決就系爭房屋之房屋現值
    核計亦已認定。又原告前因不服被告所屬中正分處87年10
    月19日北市稽中正創字第8791887100號書函核定其所有臺北
    市○○○路○段64號房屋變更使用情形，申請復查，嗣經被
    告通知所屬中正分處改為更正案辦理，經該分處於88年4 月
    21日以北市稽中正乙字第8800812100號函復原告上開房屋應
    自88年5月起改按營業用稅率課徵並隨文檢附88年度房屋稅
    繳款書。原告不服，循序提起行政救濟，案經最高行政法院
    90年度判字第1909號判決：「原告之訴駁回。訴訟費用由原
    告負擔」，是系爭二房屋88年房屋稅稅額業已確定在案，有
    本院89年度訴字第205號判決、最高行政法院91年度裁字第
    523號裁定、90年度判字第1909號判決可資參照。原告再次
    以系爭二房屋88年房屋稅之房屋核定現值、課稅面積、折舊
    率及稅額有誤及請求退還溢繳房屋稅稅額，顯係就同一事件
    復行爭執。揆諸首開說明，茲原告就上述業已確定之同一事
    項重復請求，自為法所不許。
五、從而，原處分以不予受理之方式駁回其所請，自無不當。訴
    願決定予以維持，亦屬合法。原告仍執前詞請求撤銷原處分
    及訴願決定，為無理由，應予駁回。又本件為簡易訴訟事件
    ，爰不經言詞辯論，逕為判決，併予敘明。
據上論結，本件原告之訴為無理由，爰依行政訴訟法第98條第3
項前段、第233條第1項、第236條，判決如主文。
中　  華　  民  　國   　94　　 年  　9　　月　　30  　日
                                第七庭法  官　李　玉　卿
上為正本係照原本作成。
本件以訴訟事件所涉及之法律見解具有原則性者為限，始得於本
判決送達後20日內向本院提出上訴狀並表明上訴理由，如已於本
判決宣示後送達前提起上訴者，應於判決送達後20日內補具上訴
理由（均按他造人數附繕本），且經最高行政法院許可後方得上
訴。
中　　華　　民　　國　 　94　 　年　　9　　月  　30　　日
                                      書記官  林  苑  珍
